臺灣雲林地方法院刑事判決　　　　　　　 95年度易字第530號
公　訴　人　臺灣雲林地方法院檢察署檢察官
被　　　告　丙○○
　　　　　　　　　　　（現另案於臺灣雲林第二監獄執行中）
上列被告因竊盜案件，經檢察官提起公訴（95年度偵字第5431號
），被告於準備程序中就被訴事實為有罪之陳述，受命法官於聽
取當事人之意見後，本院合議庭裁定改由受命法官獨任以簡式審
判程序審理，判決如下：
    主  文
丙○○犯竊盜罪，累犯，處有期徒刑陸月，如易科罰金，以新臺
幣壹仟元折算壹日，扣案之鑰匙壹支沒收之；又犯攜帶兇器竊盜
未遂罪，累犯，處有期徒刑陸月，如易科罰金，以新臺幣壹仟元
折算壹日，扣案之十字起子及老虎鉗各壹支均沒收。應執行有期
徒刑拾月，扣案之鑰匙、十字起子及老虎鉗各壹支均沒收。
    犯罪事實及理由
壹、程序事項：
    被告丙○○所犯為死刑、無期徒刑、最輕本刑為3 年以上有
    期徒刑之罪或高等法院管轄第一審案件以外之案件，而於本
    院準備程序進行中，被告就被訴事實為有罪之陳述，經法官
    告知簡式審判程序之旨，並聽取公訴人及被告之意見後，經
    本院合議庭裁定由受命法官獨任進行簡式審判程序，合先敘
    明。
貳、實體事項：
一、構成犯罪事實：
    丙○○前於民國91年間因施用毒品案件，經臺灣彰化地方法
    院於91年8 月22日，以91年度訴字第861 號判處應執行刑有
    期徒刑1 年4 月，於91年9 月9 日確定；又於92年間因施用
    毒品案件，經臺灣彰化地方法院於92年6 月17日，以92年度
    易字第661 號判處有期徒刑8 月，於92年7 月7 日確定；上
    開二罪接續執行，甫於94年8 月8 日縮短刑期假釋出監，並
    於94年10月15日保護管束期滿未經撤銷假釋，其未執行之刑
    ，以已執行論。詎仍不知悔改，於95年10月2 日凌晨2 時許
    ，在彰化縣田中鎮火車站前，見李忠信所有，車牌號碼LHT-
    361 號重型機車停放該處無人看管，竟基於為自己不法所有
    之意圖，以自備鑰匙1 支，插入電門發動引擎之方式，竊取
    李忠信所有之上開機車，得手後留供己騎用。嗣於95年10月
    2 日凌晨3 時許，適丙○○騎乘該機車行經彰化縣田尾鄉○
    ○村○○段1044、1119地號農田時，又見有機可乘，竟另行
    起意，另基於為自己不法所有之意圖，以其所有客觀上足以
    對人之生命、身體、安全構成威脅，具有危險性之兇器十字
    起子及老虎鉗各1 支，剪斷上開農田內甲○○所有供菊花照
    明燈用電之電線1 批（價值約新臺幣4,000 元），適丙○○
    仍在剪其他電線，尚未離去之際，即遭甲○○發覺當場逮捕
    ，始未得逞，經報警處理，並扣得丙○○所有之鑰匙、十字
    起子及老虎鉗各1 支。
二、認定犯罪事實所憑之證據及理由：
    (一)證人李椿超於警詢中之證述。
    (二)告訴人甲○○於警詢及本院審理中之指訴。
    (三)贓物認領保管單2 紙。
    (四)現場照片7 張。
    (五)鑰匙、十字起子及老虎鉗各1 支扣案。
    (六)被告丙○○於警詢、偵查及本院審理時之自白，且與上開
      積極證據相符，應可採信。
    (七)綜上所述，本件事證明確，被告犯行應堪認定。
三、論罪科刑之理由：
    (一)按刑法第321 條第1 項第3 款之攜帶兇器竊盜罪，係以行
      為人攜帶兇器竊盜為其加重條件，此所謂兇器，其種類並
      無限制，凡客觀上足以對人之生命、身體、安全構成威脅
      ，具有危險性之兇器均屬之，且只須行竊時攜帶此種具有
      危險性之兇器為已足，並不以攜帶之初有行兇之意圖為必
      要（最高法院79年臺上字第5253號判例參照）。查電線內
      含銅線，外覆塑膠厚皮，依生活經驗，若欲將電線剪斷，
      必以類似鉗子或剪刀之尖銳鐵質物品方能完成，是若持該
      尖銳鐵質物品攻擊人，客觀上顯足以危害他人生命、身體
      安全，屬具有危險性之兇器；再查扣案之十字起子1 支，
      全長18.5公分，前端為鐵質，呈尖銳十字狀，長10公分，
      把手部分，為塑膠材質，長8.5 公分，扣案之老虎鉗1 支
      ，全長21.5公分，前端為鐵質，長8 公分，把手覆蓋塑膠
      外皮，長13.5公分等情，業經本院當庭勘驗屬實，若持之
      攻擊人，客觀上顯足以危害他人生命、身體安全，屬具有
      危險性之兇器，先予敘明。
    (二)被告丙○○就竊取電線部分，雖已著手於竊盜行為之實行
      ，但其僅剪斷1 部分電線放在地上，尚在剪其他電線時，
      即為告訴人甲○○當場發現制止等情，業據告訴人甲○○
      於本院審理時指訴明確，且為被告所是認，況被告亦自承
      ：為告訴人甲○○發現時，才剪好1 捆電線，放在離機車
      約50公尺遠處，且仍在剪其他電線，本來就打算不只偷剪
      1 捆等語，足見被告當時並完成其竊取電線之行為，且亦
      未對贓物建立新的持有管領關係，應可肯認，是其犯罪尚
      屬未遂。從而，被告丙○○所為關於竊取機車部分，核係
      犯刑法第320 條第1 項之普通竊盜既遂罪；所為關於竊取
      電線部分，核係犯刑法第321 條第2 項、第1 項第3 款之
      攜帶兇器竊盜未遂罪。起訴意旨認為被告竊取電線部分係
      犯攜帶兇器竊盜既遂罪，容有誤會，應予更正。
    (三)被告所犯上開2 罪罪名互異，犯意各別，應分論併罰。起
      訴意旨認被告所犯上開2 罪屬接續犯，惟所謂接續犯係指
      如數行為於同時同地或密切接近之時地實施，侵害同一之
      法益，各行為之獨立性極為薄弱，依一般社會健全觀念，
      在時間差距上，難以強行分開，在刑法評價上，以視為數
      個舉動之接續施行，合為包括之一行為予以評價，較為合
      理，而為包括之一罪（參見最高法院86年臺上字第3295號
      判例意旨）。是接續犯乃行為人主觀上出於一犯罪決意，
      在時間空間密接之情況下，出於數個自然行為，而持續侵
      害同一法益之犯罪，其特徵在於每個行為原即足獨立成罪
      ，即其所實現之構成要件並非預定須實施數次行為始足成
      罪，然由於自數行為完成後逆溯觀察之結果，各該行為於
      時空密接之情況下，顯然於評價上喪失其獨立性，遂將各
      該行為全體包括地斷為一罪。本件被告竊取機車及電線之
      時間雖為同日，且間隔不久，然竊取機車之地點在彰化縣
      田中鎮，竊取電線之地點在彰化縣田尾鎮，犯罪地點相去
      甚遠，被害人又不相同，侵害法益顯然不同，並非難以將
      2 次行為強行分開，參以被告於警詢中供述「騎乘LHT-36
      1 重機車經過彰化縣田尾鄉田尾村該農田時發現該處有供
      菊花照明用電線，我因沒錢吃飯，之前朋友跟我說銅線價
      錢不錯，所以我才拿老虎鉗剪下」等語，亦可見被告竊取
      機車後之竊取電線行為係另行起意，尚難將此2 行為認為
      係於時空密接之情況下所為，而全體包括斷為一罪。起訴
      意旨此部分亦有誤會，應予一併更正。
    (四)被告就竊取電線部分，已著手於犯罪行為之實行而不遂，
      為未遂犯，應依刑法第25條第2 項後段規定，減輕其刑。
    (五)被告前於91年間因施用毒品案件，經臺灣彰化地方法院於
      91年8 月22日，以91年度訴字第861 號判處應執行刑有期
      徒刑1 年4 月，於91年9 月9 日確定；又於92年間因施用
      毒品案件，經臺灣彰化地方法院於92年6 月17日，以92年
      度易字第661 號判處有期徒刑8 月，於92年7 月7 日確定
      ；上開二罪接續執行，甫於94年8 月8 日縮短刑期假釋出
      監，並於94年10月15日保護管束期滿未經撤銷假釋，其未
      執行之刑，以已執行論，有臺灣高等法院被告全國前案紀
      錄表1 份在卷可參，其於前開有期徒刑執行完畢後5 年內
      故意再犯本件有期徒刑以上之罪，為累犯，應依刑法第47
      條規定加重其刑，並依法先加後減。
    (六)爰審酌被告前有麻藥、毒品及竊盜等前科，素行不良，僅
      國中畢業，教育程度不高，無業，經濟狀況不佳，而被告
      正值青壯，四肢健全，不思以正當途徑獲取利益，竟貪圖
      一己私利，竊取他人財物，致他人受有損害，亦破壞社會
      秩序，然其於行竊同日即遭查獲，所竊財物已歸還被害人
      ，危害尚非鉅大，又犯後坦承犯行，態度良好，及其犯罪
      手段、動機及目的等一切情狀，分別量處如主文所示之刑
      ，諭知易科罰金之折算標準，並定其應執行之刑。至因定
      應執行之刑後已逾6 個月，故依刑法第41條第2 項規定，
      就所定之應執行刑不再諭知易科罰金之折算標準，附此敘
      明。
    (七)扣案之鑰匙、十字起子及老虎鉗各1 支分別係供被告竊取
      機車及電線所用之物，且屬被告所有，業據被告供承在卷
      ，應依刑法第38條第1 項第2 款規定，宣告沒收。
四、適用之法律：
    (一)刑事訴訟法第273條之1 第1 項、第299 條第1 項前段。
    (二)刑法第25條第2 項後段、第320 條第1 項、第321 條第2
      項、第1 項第3 款、第47條、第41條第1 項前段、第51條
      第5 款、第38條第1 項第2 款。
    (三)刑法施行法第1 條之1 。
本案經檢察官乙○○到庭執行職務。
中　　華　　民　　國　　96　　年　　1 　　月　　2 　　日
                  刑事第三庭    法  官  廖淑華
以上正本證明與原本無異。
如不服本判決，應於判決收受後10日內，向本院提出上訴狀（須
附繕本）。
                                書記官  張菀純
中　　華　　民　　國　　96　　年　　1 　　月　　2 　　日
附錄法條：刑法第320 條、第321 條
中華民國刑法第320條
（普通竊盜罪、竊佔罪）
意圖為自己或第三人不法之所有，而竊取他人之動產者，為竊盜
罪，處 5 年以下有期徒刑、拘役或 5 百元以下罰金。
意圖為自己或第三人不法之利益，而竊佔他人之不動產者，依前
項之規定處斷。
前二項之未遂犯罰之。
中華民國刑法第321條
（加重竊盜罪）
犯竊盜罪而有左列情形之一者，處 6 月以上、 5 年以下有期徒
刑：
一  於夜間侵入住宅或有人居住之建築物、船艦或隱匿其內而犯
    之者。
二  毀越門扇、牆垣或其他安全設備而犯之者。
三  攜帶兇器而犯之者。
四  結夥三人以上而犯之者。
五  乘火災、水災或其他災害之際而犯之者。
六  在車站或埠頭而犯之者。
前項之未遂犯罰之。
